臺灣臺北地方法院刑事判決
111年度訴字第876號
公  訴  人  臺灣臺北地方檢察署檢察官
被      告  李思翰


            林品丞



            葉志明



            張淵岳


            湯曜威


上  一  人
選任辯護人  楊若谷律師（法扶律師）
上列被告因傷害案件，經檢察官提起公訴（110年度偵字第34320
號、111年度偵字第11236號），本院判決如下：
    主  文
本件公訴不受理。
    理  由
一、公訴意旨如附件所載。
二、按告訴乃論之罪，告訴人於第一審辯論終結前得撤回其告訴
    ，又告訴經撤回者，應諭知不受理之判決，刑事訴訟法第23
    8條第1項、第303條第3款分別定有明文。
三、經查，本件檢察官提起公訴，認被告李思翰、林品丞、葉志
    明、張淵岳、湯曜威（下合稱被告五人）所為均涉犯刑法第
    277條第1項之傷害罪嫌。而依刑法第287條之規定需告訴乃
    論。茲因被告五人已達成和解，並經被告即告訴人李思翰、
    林品丞、湯曜耀威撤回本件告訴，此有調解筆錄、本院準備
    程序筆錄及撤回告訴狀在卷可參（見本院卷第137至138、14
    7至155頁），揆諸上開說明，本院爰不經言詞辯論，逕為諭
    知不受理之判決。
據上論斷，應依刑事訴訟法第452條、第303條第3款、第307條，
判決如主文。
中　　華　　民　　國　　111 　年　　12　　月　　7 　　日
　　　　　　　　　刑事第十一庭  審判長法　官　鄧鈞豪
　　　　　　　　　　　　　　　　　　　法　官　林記弘
　　　　　　　　　　　　　　　　　　　法　官　范雅涵
以上正本證明與原本無異。
如不服本判決應於收受送達後20日內向本院提出上訴書狀，並應
敘述具體理由；其未敘述上訴理由者，應於上訴期間屆滿後20日
內向本院補提理由書（均須按他造當事人之人數附繕本）「切勿
逕送上級法院」。
　　　　　　　　　　　　　　　　      書記官　楊文祥
中　　華　　民　　國　　111 　年　　12　　月　　7 　　日
附件：
臺灣臺北地方檢察署檢察官起訴書
                                    110年度偵字第34320號
                                    111年度偵字第11236號
    被　    告　李思翰　男　26歲（民國00年00月0日生）
　　　　　　　　　　　　住○○市○○區○○路00號4樓之4
　　　　　　　　　　　　國民身分證統一編號：Z000000000號
    選任辯護人　李岳峻律師
　　被　    告　林品丞　男　25歲（民國00年0月00日生）
　　　　　　　　　　　　住○○市○○區○○路0段000巷00
　　　　　　　　　　　　　○0號2樓
　　　　　　　　　　　　國民身分證統一編號：Z000000000號
　　  　　　    葉志明　男　44歲（民國00年00月00日生）
　　　　　　　　　　　　住○○市○○區○○路000號4樓
　　　　　　　　　　　　居臺北市○○區○○街0段000巷00號
                          （送達處所）
　　　　　　　　　　　　國民身分證統一編號：Z000000000號
　　　　　　　　張淵岳　男　40歲（民國00年0月00日生）
　　　　　　　　　　　　住○○市○○區○○路0段000號2樓
　　　　　　　　　　　　國民身分證統一編號：Z000000000號
                湯曜威  男　31歲（民國00年0月00日生）
　　　　　　　　　　　　住○○市○○區○○街00號3樓
　　　　　　　　　　　　國民身分證統一編號：Z000000000號
上列被告等因傷害案件，業經偵查終結，認應提起公訴，茲將犯
罪事實及證據並所犯法條分敘如下：
　　　　犯罪事實
一、葉志明、張淵岳、湯曜威於民國110年11月13日某時許，前
    往址設臺北市○○區○○○路00號好樂迪KTV聚會，於同日凌晨3
    時30分許，在聚會結束時，葉志明、張淵岳、湯曜威及同行
    3名女性友人從好樂迪KTV之7樓處搭乘電梯準備至1樓離去，
    嗣該電梯至4樓處開門暫停，斯時不相識之林品丞、李思翰
    在該4樓處進入電梯時，因林品丞與湯曜威發生口角，彼等
    均心生不滿，葉志明、張淵岳、湯曜威竟共同基於傷害之犯
    意聯絡，在電梯至1樓處時，隨即徒手推擠林品丞，林品丞
    、李思翰見狀則共同基於傷害之犯意聯絡，加以還手，彼等
    隨即在上開處所大廳相互推擠、互毆，李思翰復持刀械刺入
    湯曜威之腹部及胸口，林品丞受有右顳頭皮撕裂傷、右前臂
    撕裂傷、李思翰受有右前腹壁擦傷瘀紅之傷害；湯曜威受有
    臟器外露之傷害。嗣經報警處理，而循線查悉上情。
二、案經李思翰、林品丞、湯曜威訴由臺北市政府警察局萬華分
    局報告偵辦。
　　　　證據並所犯法條
一、證據清單及待證事實：
編號 證據名稱 待證事實 1 被告林品丞於警詢及偵查中之供述 全部犯罪事實。 2 被告李思翰於警詢及偵查中之供述 全部犯罪事實。 3 被告葉志明於警詢及偵查中之供述 全部犯罪事實。 4 被告張淵岳於警詢及偵查中之供述 全部犯罪事實。 5 被告湯曜威於警詢及偵查中之證述 全部犯罪事實。 6 證人即案發時在場者郭瀛璞、林劭旋、葉峻瑋、盧星樵於警詢中之證述 證明被告林品丞、李思翰與被告葉志明、張淵岳及湯曜威於110年11月13日凌晨3時30分許，在好樂迪KTV電梯門口，被告林品丞、李思翰與被告葉志明、張淵岳及湯曜威等人，因口角衝突，雙方因而發生毆打及刺擊經過之事實。 7  臺北市政府消防局救護紀錄表、國立臺灣大學醫學院附設醫院診斷證明書 證明告訴人湯曜威受有右胸3*1I/W、左下腋3*1I/W、臟器外露等傷害。 8 臺北市政府消防局救護紀錄表、臺北市立聯合醫院（和平院區）驗傷診斷證明書1份 證明告訴人兼被告林品丞受有右顳頭皮撕裂傷（約6CM長）、右前臂撕裂傷（約3CM長）之傷害。 9 臺北市立聯合醫院（和平院區）驗傷診斷證明書1份 證明被告李思翰受有右前腹壁擦傷瘀紅、右前腹壁擦傷瘀紅顳頭皮撕裂傷（約6CM長）、右前臂撕裂傷（約3CM長）之傷害。 10 扣押物、扣押筆錄、扣押物品目錄表暨扣押物照片 佐證全部犯罪事實。 11 監視器錄影光碟、監視器擷取影像及本署勘驗報告。 佐證全部犯罪事實。 
二、核被告林品丞、李思翰、葉志明、張淵岳、湯曜威所為，均
    係犯刑法第277條第1項傷害罪嫌。被告林品丞、李思翰及被
    告葉志明、張淵岳、被告湯曜威就上開所涉傷害犯行，分別
    有犯意聯絡及行為分擔，請依刑法第28條之規定，論以共同
    正犯。另被告李思翰持刀重創告訴人湯曜威，稍有差池，極
    易造成死亡結果，請從重論處。
三、報告及告訴意旨認被告林品承、李思翰、葉志明、張淵岳、
    湯曜威均涉犯刑法第150條第1項妨害秩序罪嫌，及被告林品
    丞、李思翰另涉有刑法第271條第2項殺人未遂罪嫌。按刑法
    第150條既屬妨害秩序之一種犯罪，則在實施強暴脅迫之人，
    自須具有妨害秩序之故意，始與該條之罪質相符，且依109
    年1月15日新修正施行之刑法第150條妨害秩序罪，立法理由
    謂（第149條之公然聚眾解釋適用於第150條），本條修正係
    為免此等多數人犯妨害秩序案件規模擴大，亦容易傷及無辜
    ，而所謂公然聚眾，包括自動與被動聚集及事前約定或隨時
    可增加人數等情事。易言之，若非出於具妨害秩序之故意而
    發動引誘，進而聚集特定或不特定多數人於一定公共場所或
    公眾得出入之場所地點，而擴大規模實施強暴脅迫、助勢行
    為，則難以構成本罪。經查，本件被告林品丞、李思翰、葉
    志明、張淵岳、湯曜威5人於現場所為之強暴行為，乃因一
    時口角發生互毆，係出於偶發狀況，並非事先預期或計畫，
    尚難認定係基於聚集三人以上施強暴脅迫之犯意聯絡前往現
    場，核與刑法第150條妨害秩序罪之構成要件有間。再者，
    告訴人湯曜威與被告林品承、李思翰夙無仇隙，僅係因偶發
    之口角糾紛，而發生肢體衝突，業據告訴人湯曜威及被告林
    品承、李思翰羅於警詢及本署偵查中自陳在卷，參以告訴人
    湯曜威所受上開傷害之位置均非足以致命之重要部位，傷勢
    程度亦非客觀上即有造成生命危險之虞，有臺北市政府消防
    局救護紀錄表1份在卷可參，難認被告林品丞、李思翰有何
    殺害告訴人湯曜威生命之動機與必要，因認尚未具殺人之犯
    意。此外，復查無其他積極證據足證被告林品丞、李思翰涉
    有殺人犯行，揆諸前揭說明，應認被告林品丞、李思翰此部
    分罪嫌尚嫌不足。惟上開部分若成立犯罪與首揭提起公訴之
    犯罪事實之基本事實同一，應為起訴效力所及，爰不另為不
    起訴處分，併此敘明。
四、依刑事訴訟法第251條第1項提起公訴。
  此　致
臺灣臺北地方法院
中　　  華　  　民　  　國　 111　 年　 5   月　 21 　日
　　　　　　　　　　　　　 　　檢 察 官   黃 逸 帆
本件正本證明與原本無異
中　　  華　　  民　　  國　 111　 年　 6 　月　  9　 日
                               書 記 官   李 蕙 君
附錄本案所犯法條全文：
中華民國刑法第277條
傷害人之身體或健康者，處 5 年以下有期徒刑、拘役或 50 萬
元以下罰金。
犯前項之罪，因而致人於死者，處無期徒刑或 7 年以上有期徒
刑；致重傷者，處 3 年以上 10 年以下有期徒刑。